臺灣高雄地方法院民事裁定          100年度消債更字第171號
聲  請  人  黃偉豪
代  理  人  李衍志律師
上列當事人聲請消費者債務清理事件，本院裁定如下：
    主  文
聲請人黃偉豪自中華民國一百年八月二十二日下午十六時起開始
更生程序。
命司法事務官進行本件更生程序。
    理  由
一、聲請意旨略以：聲請人前未曾依「中華民國銀行公會會員辦
    理消費金融案件無擔保債務協商機制」請求共同協商債務清
    償方案，乃於100 年6 月間向最大債權金融機構即中國信託
    商業銀行股份有限公司（下稱中國信託銀行）請求協商不成
    立，然聲請人每月薪資僅約30,000元，僅有一筆保證債務尚
    未清償，無法納入前置協商，入不敷出致無法負擔債務，有
    不能清償債務之情事，爰聲請准予更生等語。
二、按債務人不能清償債務或有不能清償之虞者，得依消費者債
    務清理條例所定更生或清算程序，清理其債務。債務人無擔
    保或無優先權之債務總額未逾1200萬元者，於法院裁定開始
    清算程序或宣告破產前，得向法院聲請更生。又債務人與金
    融機構協商成立者，不得聲請更生或清算。如法院開始更生
    程序之裁定，應載明其年、月、日、時，並即時發生效力。
    法院裁定開始更生或清算程序後，得命司法事務官進行更生
    或清算程序，必要時得選任律師、會計師或其他適當之自然
    人或法人一人為監督人或管理人。消費者債務清理條例第3
    條、第42條第1 項、第151 條第5 項前段、第6 項、第45條
    第1 項及第16條第1 項分別定有明文。
三、經查：聲請人所主張之上開事實，業據提出財產及收入狀況
    說明書（卷6-8 頁）、債權人清冊（卷9 頁）、前置協商不
    成立通知書（卷10頁）、聯合徵信中心之個人資料（卷11-1
    6 頁）、勞保投保資料（卷17頁）、薪資單（卷18-21 頁、
    88-88 頁）、戶籍謄本（卷22-23 頁、76-77 頁）、聲請人
    及父親、應分擔扶養義務人98至99年度國稅局財產歸屬資料
    及綜合所得稅各類所得資料清單（卷24-26 頁、68頁、70-7
    3 頁、78-85 頁）、診斷證明書（卷27-28 頁）、本院執行
    命令（卷29頁）、服務證明書（卷67頁）、轉帳存摺影本（
    卷74頁）、家族系統表（卷75頁）、財政部高雄市國稅局函
    （卷126 頁）等可憑，可信為實。
四、本院審酌聲請人任職於高雄捷運股份有限公司（卷67頁服務
    證明書），98至99年於扣除所得稅後之所得413,930 元、41
    6,031 元，平均每月所得34,494元、34,669元，名下無財產
    （卷24-26 頁、68頁所得及財產資料清單），99年薪資於扣
    除每月必要之勞保455 元、健保414 元及福利金132 元後（
    卷18-21 頁薪資單），則平均每月實際所得約為33,668元。
    聲請人主張需負擔父親之扶養費用部分，查其父親98、99年
    均無所得及財產（卷71-72 頁各類所得資料清單），確有不
    能維持生活之情形，應有受扶養之必要，考量聲請人目前負
    債情形，依民法1119條規定，其扶養費用應以98年度國稅局
    扶養親屬免稅額平均每月6,833 元計算，惟其父親黃永吉（
    34年出生）已逾65歲，每月領有老年年金3,000 元（卷74頁
    轉帳存摺影本），而其父親除聲請人外，雖另有二名出嫁在
    外之女兒扶養義務人（卷75頁家族系統表），然查其二人98
    至99年均無所得及財產（卷78-85 頁），實際上均無法負擔
    扶養義務，是以聲請人主張由其獨力負擔父親之扶養義務尚
    屬可採，則聲請人應負擔之扶養費用為3,833 元（0000-000
    0 ）。以聲請人目前平均每月收入33,668元，經扣除依100
    年高雄市每人每月最低生活費為標準之個人生活費11,146元
    （含房租金在內，故聲請人主張支出7000元房租不另列計）
    及扶養費3,833 元後，所餘18,689元（00000-00000-0000）
    ，對照聲請人之保證債務總金額6,377,786 元（卷66頁本院
    和解筆錄），以聲請人每月所餘18,689元逐年為清償，如不
    計利息尚需約341 個月（0000000 ÷18689 ）即28年始能清
    償完畢，足見聲請人並非一心欲循債務清理之程序以圖脫免
    債務之責任而無任何清償之誠意，確已不足清償債務，堪認
    聲請人之債務大於財產堪認聲請人之債務大於財產，而有不
    能清償債務或有不能清償之虞之情事。而聲請人無擔保或無
    優先權之債務總額未逾新臺幣1,200 萬元，復無同條例第46
    條規定已經法院裁定開始清算程序或宣告破產及第6 條第3
    項、第8 條各款所定駁回更生聲請等程序事由存在，則債務
    人聲請更生，是有理由。爰裁定如主文。
中    華    民    國   100    年    8     月    22    日
                  民事庭    法      官  藍家慶
上為正本係照原本作成
本件不得抗告
中    華    民    國  100    年     8    月     22    日
                            書記官  梁竫